【裁判字號】    98,家訴,6
【裁判日期】    980226
【裁判案由】    撤銷死亡宣告
【裁判全文】
臺灣士林地方法院民事判決               98年度家訴字第6號
原      告  丙  ○
訴訟代理人  甲○○
被      告  臺灣士林地方法院檢察署檢察官
訴訟代理人  乙○○
上列當事人間撤銷死亡宣告事件，本院於民國98年2 月12日言詞
辯論終結，判決如下：
    主      文
本院於民國92年8 月29日所為92年度亡字第40號宣告丙○（男、
民國○○年○ 月○○日生、身分證統一編號：Ｚ000000000號、籍設臺
北市○○區○○街90號）於中華民國71年5月6日下午12時死亡之
判決，應予撤銷。
訴訟費用由被告負擔。
    事實及理由
一、原告起訴主張：原告與家人前於民國61年5 月6 日移居美國
    ，因不諳法律，而未辦理戶籍遷出手續，致戶政事務所誤認
    原告生死不明，且失蹤屆滿法定期限。被告即臺灣士林地方
    法院檢察署檢察官乃向鈞院聲請死亡宣告，經鈞院於92年8
    月29日以92年度亡字第40號判決宣告丙○於71年5 月6 日下
    午12時死亡。嗣原告為申辦護照，乃委託堂弟向戶政事務所
    申請原告之戶籍謄本時，始知原告已遭鈞院宣告死亡。因原
    告目前仍生存，為此，爰依法提起本件訴訟，請求撤銷鈞院
    上述死亡宣告之判決等語。
二：被告答辯略以：請求為適法之裁判。
三、按如受死亡宣告人尚生存者，得提起撤銷死亡宣告之訴，民
    事訴訟法第636 條定有明文。經查，被告即臺灣士林地方法
    院檢察署檢察官前以原告丙○失蹤、生死不明而向本院聲請
    宣告丙○死亡，經本院於92年8 月29日以92年度亡字第40號
    判決宣告丙○於71年5 月6 日下午12時死亡一情，業據原告
    提出戶籍謄本、本院92年度亡字第40號民事判決等件為證，
    並經本院依職權調閱92年度亡字第40號死亡宣告事件卷宗查
    明無訛。惟原告主張其本人丙○仍存活未亡，於61年5 月6
    日遷出國外之事實，業據原告到庭陳明在卷（見本院98年2
    月12日言詞辯論筆錄），並經本院核對丙○之戶籍謄本、北
    市城玖字第0744號中華民國國民身分證影本、中華民國護照
    影本無誤，復有內政部警政署入出境管理局91年3 月22日境
    信宋字第0910020571號函附之出境申請資料縮影本（參見台
    灣士林地方法院檢察署91年民參字第18號偵察卷宗第27至29
    頁）在卷可參，自堪信為真實。是丙○既尚生存，其前經本
    院以92年度亡字第40號民事判決宣告其已死亡，即與客觀事
    實顯有不符，從而原告訴請撤銷本院所為前揭死亡宣告之判
    決，核無不合，應予准許。
四、據上論結，本件原告之訴為有理由，依民事訴訟法第385 條
    第1 項前段、第78條，判決如主文。
中    華    民    國    98    年    2     月    26    日
                  家事法庭  法  官  王梅英
以上正本證明與原本無異。
如對本判決上訴，應於送達後20日內向本院提出上訴狀。
中    華    民    國    98    年    2     月    26    日
                            書記官  黃秀雲


司法院資訊處製作；財團法人民間司法改革基金會備份。
